臺灣高等法院刑事判決　　　　　　　　96年度上訴字第3167號
上　訴　人
即　被　告　甲○○
　　　　　　　　　　樓
指定辯護人　本院公設辯護人李廣澤
上列上訴人因違反槍砲彈藥刀械管制條例等案件，不服臺灣桃園
地方法院96年度訴字第761號，中華民國96年6月5日第一審判決
（起訴案號：臺灣桃園地方法院檢察署95年度偵字第18610號）
，提起上訴，本院判決如下：
    主  文
上訴駁回。
    事  實
一、甲○○前因贓物等案件，經臺灣臺東地方法院以民國86年度
    易字第275號刑事判決判處應執行有期徒刑6月確定；復因麻
    醉藥品管理條例等案件，經該院以86年度訴字第278號刑事
    判決判處應執行有期徒刑3年2月確定，前揭兩案嗣經該院以
    87年度聲字第677號裁定應執行有期徒刑3年6月確定，於87
    年5月19日入監執行，至89年2月3日假釋出獄，尚餘殘刑1年
    7月15日，惟其前開假釋嗣經撤銷，於91年4月17日入監執行
    前揭殘刑，迄92年11月19日縮刑期滿執行完畢（構成累犯）
    。
二、詎其仍不知悔改，明知姓名年籍不詳綽號「小四」之成年男
    子所持有車牌號碼4868－KN號自用小客車，係來路不明之贓
    物（該車為所有人陳婷於95年3月15日下午4時許，在桃園
    縣中壢市○○路215號前失竊），且該贓車內尚置有德國M－
    AUSER廠製之口徑9㎜金屬模型槍，換裝土造金屬槍管而成具
    有殺傷力之改造手槍1枝（含彈匣1個，獲案後槍枝管制編號
    ：0000000000號）及由制式空包彈加裝直徑約8.08㎜至8.52
    ㎜金屬彈頭而成之改造子彈3顆以及具直徑約8.51㎜金屬彈
    頭之土造子彈1顆，惟其仍於95年8月15日下午3時許，在桃
    園縣中壢市與觀音鄉某交界處，收受前揭贓車及槍、彈，而
    未經主管機關許可，無故持有上開具有殺傷力之改造手槍及
    子彈。甲○○為避免為警查緝，旋將向友人黃添榮借得之45
    73－MZ號車牌懸掛在前開贓車上使用。嗣於95年8月16日晚
    間9時許，駕駛上開贓車搭載李新琴（業經檢察官另為不起
    訴處分確定）前往桃園縣桃園市○○路1528號威尼斯汽車旅
    館310室與友人會面，於同日晚間9時30分許，適警前往上開
    汽車旅館臨檢，在前開房間內之甲○○聞聲，立即經由浴室
    窗戶逃逸無蹤，惟警方仍查明停放在房間內之前揭車輛為贓
    車，並在該車內起獲上開改造手槍及子彈（具直徑約8.08㎜
    至8.52㎜金屬彈頭之改造子彈及具8.51㎜金屬彈頭之土造子
    彈各1顆，業經鑑定試射擊發，尚餘具直徑約8.08㎜至8.52
    ㎜金屬彈頭之改造子彈2顆），始查悉上情。
三、案經桃園縣政府警察局桃園分局報請臺灣桃園地方法院檢察
    署檢察官偵查起訴。
    理  由
一、按被告以外之人於審判外之言詞或書面陳述，除法律有規定
    者外，不得作為證據，刑事訴訟法第159條第1項固定有明文
    。惟被告以外之人於審判外之陳述，雖不符同法第159條之1
    至之4之規定，而經當事人於審判程序同意作為證據，法院
    審酌該言詞陳述或書面陳述作成時之情況，認為適當者，亦
    得為證據。又當事人、代理人或辯護人於法院調查證據時，
    知有第159條第1項不得為證據之情形，而未於言詞辯論終結
    前聲明異議者，視為有前項之同意，此亦據同法第159條之
    5規定甚明。查本件證人陳婷、李新琴於警詢時之陳述，
    係被告以外之人在審判外之陳述，且不符刑事訴訟法第159
    條之3之規定，惟檢察官、被告及辯護人就上開審判外之陳
    述，迄於本院言詞辯論終結前均未聲明異議，而本院審酌渠
    等陳述作成時之情況，核無違法取證之瑕疵，亦認為以之作
    為證據為適當，依前揭規定，上開證人前述審判外之陳述，
    得為證據。又被告甲○○及其辯護人迄本院言詞辯論終結前
    ，均未聲請傳喚證人李新琴及查獲員警蔡金生，顯已捨棄行
    使詰問前開證人之權利，而本院審酌上開證人於檢察官訊問
    時所為之陳述，尚無顯有不可信之情況，依刑事訴訟法第
    159條之1第2項之規定，證人李新琴及蔡金生於檢察官訊問
    時，經具結所為之陳述，亦得採為證據。
二、上揭犯罪事實，業據被告甲○○迭於偵、審中坦承不諱，經
    核與證人陳婷、李新琴、蔡金生分別於警詢時及檢察官訊
    問時具結證述之情節相符（查車牌號碼4868－KN號自用小客
    車，係所有人陳婷於95年3月15日下午4時許，在桃園縣中
    壢市○○路215號前失竊，除經證人陳蒞婷於警詢時證述詳
    實，並有車輛車牌失竊作業－查獲車輛認可資料、車輛失竊
    紀錄及贓物認領保管單各1份附卷可憑，故前開自用小客車
    為贓車之事實，洵屬確定），並有桃園縣政府警察局桃園分
    局扣押筆錄及該分局龍安派出所現場紀錄表、現場照片等件
    在卷可稽，且有改造手槍1枝及上開改造子彈3顆、土造子彈
    1顆扣案可佐，而前開槍彈，經送鑑後，認前述改造手槍1
    枝（含彈匣1個，獲案後槍枝管制編號：0000000000號），
    係由德國MAUSER廠製之口徑9㎜金屬模型槍，換裝土造金屬
    槍管而成之改造手槍，機械性能良好，可擊發適用子彈，認
    具殺傷力；另送鑑子彈4顆，其中3顆，係由制式空包彈加裝
    直徑約8.08㎜至8.52㎜金屬彈頭而成之改造子彈，經採樣1
    顆試射，可擊發認具殺傷力；其餘1顆係具直徑約8.51㎜金
    屬彈頭之土造子彈，經實際試射，可擊發，認具殺傷力等情
    ，此有內政部警政署刑事警察局95年10月11日刑鑑字第0950
    125974號槍彈鑑定書1份附卷可稽，足認被告前開自白與事
    實相符，堪以採信。本件事證明確，被告犯行洵堪認定。
三、查被告收受贓車，並未經許可無故持有前揭具殺傷力之改造
    手槍及子彈，核被告所為，係犯刑法第349條第1項之收受贓
    物罪，及槍砲彈藥刀械管制條例第8條第4項之未經許可持有
    可發射子彈具有殺傷力之改造手槍罪、同條例第12 條第4項
    之未經許可持有子彈罪。被告以一行為同時觸犯上開3罪名
    ，為想像競合犯，應依刑法第55條之規定，從一重之未經許
    可持有可發射子彈具有殺傷力之改造手槍罪處斷。被告前有
    如事實欄一所載犯罪科刑及執行完畢之紀錄，此有本院被告
    前案紀錄表在卷可稽，其前受有期徒刑執行完畢，於5年內
    再故意犯本件有期徒刑以上之罪，為累犯，應依刑法第47條
    第1項之規定加重其刑。
四、原審因依槍砲彈藥刀械管制條例第8條第4項、第12條第4項
    ，刑法第11條前段、第349條第1項、第55條、第47條第1項
    、第42條第3項前段、第38條第1項第1款，刑法施行法第1條
    之1第1項、第2項前段規定，並審酌被告素行不良，且前甫
    因槍砲案件，經臺灣桃園地方法院94年度訴字第1997號刑事
    判決判處有期徒刑3年6月，併科罰金新臺幣10 萬元，於94
    年12月19日確定在案，此有本院被告前案紀錄表附卷可考，
    猶於短期內再犯本案，足認其尚無悔悟之意，且非法持有具
    殺傷力之改造手槍及子彈，對於社會治安潛藏高度危險，惡
    性亦非輕，惟念其犯後坦承犯行之態度，及其持有改造手槍
    1支及子彈4顆，數量亦非鉅大，暨其犯罪動機、目的、手段
    、生活狀況等一切情狀，以被告甲○○未經許可，持有可發
    射子彈具有殺傷力之改造手槍，累犯，處有期徒刑4年6月，
    並就併科罰金諭知易服勞役之折算標準，且認扣案之改造手
    槍1枝（含彈匣1個，獲案後槍枝管制編號：0000000000號）
    及具直徑約8.08㎜至8.52㎜金屬彈頭之改造子彈2顆，業經
    鑑定具有殺傷力，已詳如前述，自屬違禁物，應依刑法第38
    條第1項第1款之規定宣告沒收。另具直徑約8.08㎜至8.52㎜
    金屬彈頭之改造子彈及具8.51㎜金屬彈頭之土造子彈各1顆
    ，已因鑑定試射擊發而不具殺傷力，自非違禁物，且非供被
    告預備為前揭犯行，或為前開犯行所用、所得之物，爰不予
    宣告沒收之，其認事用法，洵無不當，量刑亦屬妥適，被告
    上訴指摘原判決量刑過重，非有理由，其上訴應予駁回。
據上論斷，應依刑事訴訟法第368條，判決如主文。
本案經檢察官陳明光到庭執行職務。
中　　華　　民　　國　　96　　年　　8 　　月　　29　　日
　　　　　　　　　刑事第七庭審判長法　官　黃麗生
　　　　　　　　　　　　　　　　  法　官　許錦印
　　　　　　　　　　　　　　　　  法　官　江國華
以上正本證明與原本無異。
如不服本判決，應於收受送達後10日內向本院提出上訴書狀，其
未敘述上訴之理由者並得於提起上訴後10日內向本院補提理由書
（均須按他造當事人之人數附繕本）。
                                  書記官  陳玉嬋
中　　華　　民　　國　　96　　年　　8 　　月　　30　　日
附錄：本案論罪科刑法條全文
刑法第349條第1項
收受贓物者，處3年以下有期徒刑、拘役或5百元以下罰金。
槍砲彈藥刀械管制條例第8條第4項
未經許可，持有、寄藏或意圖販賣而陳列第1項所列槍枝者，處3
年以上10年以下有期徒刑，併科新臺幣7百萬元以下罰金。
槍砲彈藥刀械管制條例第12條第4項
未經許可，持有、寄藏或意圖販賣而陳列子彈者，處5年以下有
期徒刑，併科新台幣3百萬元以下罰金。
